【裁判字號】    88,交易,373
【裁判日期】    890229
【裁判案由】    過失傷害
【裁判全文】
臺灣板橋地方法院刑事判決                        八十八年度交易字第三七三號
    公  訴  人  臺灣板橋地方法院檢察署檢察官
    被      告  乙○○
右列被告因過失傷害案件，經檢察官提起公訴（八十八年度偵字第一五八九三號），
本院判決如左：
    主  文
乙○○因過失傷害人，處拘役貳拾日，如易科罰金，以參佰元折算壹日。
    事  實
一、乙○○於民國（下同）八十八年三月二十三日下午七時五十分許，駕駛ＢＫ─八
    六七０號自小客車，沿臺北縣泰山鄉○○道路往同縣新莊市方向行駛，行經該外
    環道路速限四十公里又係彎道路段之際，原應注意行車速度應依標誌之規定，且
    行經彎道應減速慢行，作隨時停車之準備及汽車駕駛人應注意車前狀況，並隨時
    採取必要之安全措施，而依當時天候、路況、視距等情況，又無不能注意之情事
    ，竟疏未注意減速及車前狀況，猶貿然以時速六十公里之速度超速疾馳，適撞擊
    自對向駛來由甲○○所駕之Ｍ二─九四四一號小客車，致甲○○及附載之乘客林
    志全分別受有顏面挫傷併血腫及頭部挫傷；臉部撕裂傷一公分之傷害（林志全受
    傷部分未據告訴）。
二、案經甲○○訴由臺北縣警察局新莊分局報請臺灣板橋地方法院檢察署檢察官偵查
    起訴。
    理  由
一、訊據被告乙○○對於右揭時地行經彎道疏於車前狀況未減速慢行，猶超速駕車肇
    事，致甲○○受傷之事實直承不諱，核於告訴人甲○○指訴之情節相符，並有道
    路交通事故調查報告表、診斷證明書一紙及現場相片二幀附卷可稽。按行車速度
    ，依標誌之規定；行經彎道應減速慢行，作隨時停車之準備；汽車行駛時，駕駛
    人應注意車前狀況，並隨時採取必要之安全措施，道路交通安全規則第九十三條
    第一項、第一項第四款、第九十四條第三項分別定有明文。本件被告領有駕照，
    業據其供明在卷，其駕車行經上開路段，自應注意上述道路交通安全之規定，而
    依當時天候、路況、視距等情，並無不能注意之情事，其應注意能注意，竟疏未
    注意，猶貿然超速疾駛，疏未減速及注意車前狀況，以致肇事，則被告自難辭其
    過失責任，且本件被害人甲○○所受傷情，確因被告之過失行為所引起，是被告
    之過失行為與被害人傷害間，顯具相當因果關係，本件事證明確，被告犯行堪予
    認定，自應依法論科。
二、核被告所為，係犯刑法第二百八十四條第一項前段之過失傷害罪。爰審酌被告疏
    於一時，其過失之程度、所生之危害，經通緝始獲到案，惟事後坦白承認，且已
    賠償被害人醫藥費新臺幣壹萬元，經記明筆錄在卷，其犯後態度尚稱良好，惜因
    被害人車損部分，雙方尚有爭執，致未能與被害人全面達成民事和解等一切情狀
    ，量處如主文所示之刑，並諭知易科罰金折算之標準，以示懲儆。
據上論斷，應依刑事訴訟法第二百九十九條第一項前段，刑法第第二百八十四條第一
項前段、第四十一條，罰金罰鍰提高標準條例第一條前段、第二條，判決如主文。
本案經檢察官郭緯中到庭執行職務
中      華      民      國      八十九    年      二    月    二十九    日
                                  臺灣板橋地方法院刑事第六庭
                                          法  官  彭  松  江
右正本證明與原本無異。
如不服本判決，應於判決送達後十日內，向本院提出上訴狀。
                                          書記官  陳  福  記
中      華      民      國      八十九    年      二    月     二十九   日
附錄本案論罪科刑法條全文：
刑法第二百八十四條：
  因過失傷害人者，處六月以下有期徒刑、拘役或五百元以下罰金。致重傷者，處一
年以下有期徒刑、拘役或五百元以下罰金。
  從事業務之人，因業務上之過失傷人者，處一年以下有期徒刑、拘役或一千元以下
罰金，致重傷者，處三年以下有期徒刑、拘役或二千元以下罰金。


司法院資訊處製作；財團法人民間司法改革基金會備份。
